臺灣高等法院刑事裁定
111年度抗字第493號
抗  告  人
即  受刑人  徐敬能


上列抗告人即受刑人因聲請定其應執行刑案件，不服臺灣臺北地
方法院111年度聲字第87號中華民國111年2月10日裁定（聲請案
號：臺灣臺北地方檢察署111年度執聲字第62號、111年度執字第
77號），提起抗告，本院裁定如下：
    主  文
抗告駁回。  
    理  由
一、原裁定意旨略以：抗告人即受刑人徐敬能（下稱抗告人）所
    犯如附表所示之罪，先後經法院判處如附表所示之刑，均分
    別確定在案。又抗告人所犯附表編號1所示之罪，其判決確
    定日為民國110年2月2日，而附表編號2至6所示各罪均係於
    該判決定日前為之，且以原審法院為如附表所示各罪犯罪事
    實最後判決之法院，是檢察官聲請定其應執行之刑為正當，
    應予准許。另附表所示各罪均為竊盜罪，其犯罪之態樣、手
    段類似、犯罪時間相近，且所侵害者均為財產法益，而並非
    具有不可替代性、不可回復性的個人法益，暨衡以受刑人所
    犯各罪情節，復就其所犯各罪整體評價其應受非難及矯治之
    程度，並兼衡刑罰經濟與公平、比例等原則，依刑事訴訟法
    第477條第1項，刑法第53條、第51條第6款、第41條第1項前
    段之規定，定其應執行拘役60日，並諭知易科罰金折算標準
    等語。
二、抗告意旨略以：抗告人有竊盜案件共六件，先後經臺灣臺北
    地方法院及臺灣臺中地方法院各判處拘役之刑，雖已由臺灣
    臺北地方法院依刑法第53條、第51條第6款之規定，定其應
    執行刑，但其定應執行刑之量刑過重，懇請鈞院重新審酌量
    刑云云。
三、法律上屬於自由裁量之事項，並非概無法律性之拘束。法院
    就自由裁量權之行使，除不得逾越法律所規定範圍之外部性
    界限外，尚應受比例原則、公平正義原則之規範，謹守法律
    秩序之理念，體察法律之規範目的，使其結果實質正當，合
    於裁量之內部性界限，俾與立法本旨相契合。刑法第51條第
    6款規定數罪併罰，宣告多數拘役者，應於各刑中之最長期
    以上，各刑合併之刑期以下，定其應執行之刑期，但不得逾
    120日，其就數罪併罰，固非採併科主義，而係採限制加重
    主義，就俱發各罪中，以最重之宣告刑為基礎，由法院參酌
    他罪之宣告刑，裁量加重定之，且不得逾法定之120日最高
    限制，此即外部性界限。法院為裁判時，二者均不得有所逾
    越。在數罪併罰，有二裁判以上，定其應執行之刑時，固屬
    於法院自由裁量之事項，然仍應受前揭外部性界限及內部性
    界限之拘束（最高法院96年度台上字第7583號、97年度台上
    字第2017號判決意旨參照）。又執行刑之量定，係事實審法
    院自由裁量之職權，倘其所酌定之執行刑，並未違背刑法第
    51條各款所定之方法或範圍（即法律之外部性界限），亦無
    明顯違背公平、比例原則或整體法律秩序之理念（即法律之
    內部性界限）者，不得任意指為違法或不當（最高法院104
    年度台抗字第646號裁定意旨參照）。
四、經查：
　㈠抗告人先後犯如附表所示之罪，分別經法院判處罪刑確定，
    且附表編號2至6所示之罪，其犯罪時間係在附表編號1所示
    裁判確定日（即110年2月2日）前所犯，有各該判決書及本
    院被告前案紀錄表在卷可稽。是檢察官據以聲請定其應執行
    之刑，核屬正當。據上：
　　1.附表所示之罪合計總刑度為拘役95日，此為法院定應執行
      刑之外部界限，而其中⑴編號2至4案件，經臺灣臺中地方
      法院以110年度中原簡字第38號判決定應執行拘役35日確
      定，⑵編號1至4所示之罪，經臺灣臺中地方法院以110年度
      聲字第3863號裁定定應執行拘役45日確定，⑶編號5至6所
      示之罪，經臺灣臺北地方法院以110年度審原簡字第45號
      判決定應執行拘役25日確定。準此，就抗告人所犯如原裁
      定附表編號1至6所示之罪，原審裁定定其應執行刑為拘役
      60日，如易科罰金，以新臺幣1千元折算1日，其裁量所定
      之刑期，並無濫用裁量權之情形。
　　2.揆諸前揭說明，原審並考量受刑人所犯各罪犯罪時間、犯
      罪類型、行為態樣、動機等，就其責任非難重複之程度衡
      量，審酌其所犯各罪之法律目的、抗告人違反之嚴重性、
      所犯數罪為整體非難評價，及貫徹刑法量刑公平正義理念
      之內部限制等，未予大幅減輕抗告人之應執行刑，尚難謂
      有何違法不當。
　㈡是原裁定經核並無不合，抗告意旨以前揭情詞認量刑過重，
    請求從輕量刑，並無理由，應予駁回。
據上論斷，應依刑事訴訟法第412條，裁定如主文。
中　　華　　民　　國　　111 　年　　4 　　月　　29　　日
　　　　　　　　　刑事第十一庭審判長  法　官  張江澤
　　　　　　　　　　　　　　　　　　  法　官  章曉文
　　　　　　　　　　　　　　　　　　  法　官  郭惠玲
以上正本證明與原本無異。
不得再抗告。
                                      書記官  湯郁琪
中　　華　　民　　國　　111 　年　　4 　　月　　29　　日
附表：（宣告刑中易科罰金部分之折算標準，均係以新臺幣1千
      元折算1日）
編　　　　　號  1 2 （原聲請書附表編號2） 3 （原聲請書附表編號2） 罪　　　　　名  竊盜罪 竊盜罪 竊盜罪 宣　　告　　刑  拘役25日 拘役15日 拘役15日 犯　罪　日　期  109年9月11日 109年12月31日 109年12月31日 最　後 事實審 法　　院 臺灣臺北地方法院 臺灣臺中地方法院 臺灣臺中地方法院  案　　號 109年度原簡字第79號 110年度中原簡字第38號   判決日期 109年12月23日 110年6月25日  確　定 判　決 法　　院 同上 同上   案　　號 同上 同上   確定日期 110年2月2日 110年8月4日  

編　　　　　號  4 （原聲請書附表編號3） 5 （原聲請書附表編號4） 6 （原聲請書附表編號5） 罪　　　　　名  竊盜罪 竊盜罪 竊盜罪 宣　　告　　刑  拘役10日 拘役10日 拘役20日 犯　罪　日　期  110年1月14日 109年9月24日 109年9月25日 最　後 事實審 法　　院 臺灣臺中地方法院 臺灣臺北地方法院 臺灣臺北地方法院  案　　號 110年度中原簡字第38號 110年度審原簡字第45號   判決日期 110年6月25日 110年10月28日  確　定 判　決 法　　院 同上 同上   案　　號 同上 同上   確定日期 110年8月4日 110年12月10日